【裁判字號】    99,裁,178
【裁判日期】    990121
【裁判案由】    綜合所得稅
【裁判全文】
最  高  行  政  法  院  裁  定
                                       99年度裁字第178號
上  訴  人  甲○○
被 上訴 人  財政部臺灣省南區國稅局
代  表  人  乙○○
上列當事人間綜合所得稅事件，上訴人對於中華民國98年10月20
日高雄高等行政法院98年度再字第39號判決，提起上訴，本院裁
定如下：
    主  文
上訴駁回。
上訴審訴訟費用由上訴人負擔。
    理  由
一、按對於高等行政法院判決之上訴，非以其違背法令為理由，
    不得為之，行政訴訟法第242條定有明文。依同法第243條第
    1項規定，判決不適用法規或適用不當者，為違背法令；依
    同法第243條第2項規定，判決有該條項所列各款情形之一者
    ，為當然違背法令。又提起上訴，應以上訴狀表明上訴理由
    並應添具關於上訴理由之必要證據，復為同法第244條第1項
    第4款及第2項所明定。是當事人提起上訴，如以原審判決有
    不適用法規或適用不當為理由時，其上訴狀應有具體之指摘
    ，並揭示該法規之條項或其內容；如以原審判決有行政訴訟
    法第243條第2項所列各款情形為理由時，其上訴狀應揭示合
    於該條款之具體事實。上訴狀或理由書如未依上述方法表明
    ，或其所表明者顯與上開法條規定之違背法令情形不相合時
    ，即難認為已合法表明上訴理由，其上訴自非合法。
二、緣上訴人因民國（下同）83年度綜合所得稅事件，曾先後多
    次提起行政爭訟，分別經高雄高等行政法院及本院裁判駁回
    在案。惟上訴人又於97年5月6日提出異議，主張撤銷92年5
    月之退稅處分、重新核課83年度稅款及退回本稅、滯納金、
    罰鍰等，經被上訴人以97年5月12日南區國稅南市二字第097
    0028676號函復上訴人，略以有關上訴人83年度綜合所得稅
    乙案，已歷經本院及高雄高等行政法院多次裁判在案等語，
    上訴人不服，提起訴願，遭決定不受理，遂提起行政訴訟，
    經高雄高等行政法院以97年度訴字第895號判決（下稱原確
    定判決）駁回上訴人之訴，上訴人復提起上訴，經本院以98
    年度裁字第1558號裁定駁回其上訴確定。上訴人因認原確定
    判決有行政訴訟法第273條第1項第13款及第14款之再審事由
    ，提起再審之訴，復經高雄高等行政法院於98年10月20日以
    98年度再字第39號判決（下稱原判決）駁回後，提起本件上
    訴。
三、上訴意旨雖主張：被上訴人未依稅捐稽徵法第18條規定送達
    更正核定通知書，且該通知書加蓋漏報共7筆，涉嫌偽造公
    文書，原判決對重要證物漏未斟酌，從未提示上訴人，是被
    上訴人92年4月28日通知書及92年5月19日重核復查決定，不
    僅無效且違法；上訴人83年度綜合所得稅之稅款，已於85年
    10月22日清償而消滅，被上訴人重核復查決定，債權重新復
    活，為違法及理由不備；申請退稅與不服核定之稅額，係屬
    兩事，所應適用之法規不同，原確定判決及原判決未察，構
    成判決不備理由及違背法令；被上訴人85年3月25日原核課
    ，依當時法律並無錯誤，被上訴人依何法律更正核定；依權
    利義務平衡原則，補稅或退稅不容任意分割；原確定判決及
    原判決未斟酌對上訴人可受較為有利裁判之證據，構成判決
    理由不備及違背法令等語。然原判決已就原確定判決有無行
    政訴訟法第273條第1項第13款及第14款之再審事由之重要爭
    點，詳述其判斷之理由，並就上訴人之主張，何以不足採，
    分別予以指駁甚明。經核其上訴理由，仍執與再審意旨略同
    且經原審不採之陳詞及歧異見解，就原審取捨證據、認定事
    實及適用法律之職權行使，指摘為不當，並就原審已論斷者
    ，泛言其理由不備，而非具體表明合於不適用法規、適用法
    規不當、或行政訴訟法第24 3條第2項所列各款之情形，難
    認對原判決之如何違背法令已有具體之指摘。依首開規定及
    說明，應認其上訴為不合法。
四、依行政訴訟法第249條第1項前段、第104條、民事訴訟法第9
    5條、第78條，裁定如主文。
中    華    民    國    99    年    1     月    21    日
                    最高行政法院第四庭
                        審判長法官  劉  鑫  楨
                              法官  陳  金  圍
                              法官  林  文  舟
                              法官  曹  瑞  卿
                              法官  陳  鴻  斌
以  上  正  本  證  明  與  原  本  無  異
中    華    民    國    99    年    1     月    25    日
                              書記官  邱  彰  德


司法院資訊處製作；財團法人民間司法改革基金會備份。
